【裁判字號】    92,交聲,716
【裁判日期】    920623
【裁判案由】    違反道路交通管理處罰條例聲明異議
【裁判全文】
臺灣臺北地方法院交通件裁定                      九十二年度交聲字第七一六號
    原處分機關  台北市交通事件裁決所
    異  議  人
    即受處分人  甲○○
右列受處分人因違反道路交通管理處罰條例案件，對於台北市交通事件裁決所中華民
國九十二年五月二十九日所為之處分（原處分案號：北市裁三字第裁二二－Ａ五Ｊ七
○○五四二號），聲明異議，本院裁定如左：
    主  文
異議駁回。
    理  由
一、按汽車已領有號牌而未懸掛或不依指定位置懸掛者，處汽車所有人新臺幣（下同
    ）三千六百元以上一萬零八百元以下罰鍰，並禁止其行駛；前開（第七款）之牌
    照、號牌吊銷之，道路交通管理處罰條例第十二條第一項第七款、第二項分別定
    有明文。
二、本件受處分人即異議人甲○○所有車號六Ｃ－六五六二號自用小客車，於民國九
    十二年四月十七日十五時四十四分許，在台北市市○○道經台北市政府警察局大
    同分局員警當場攔停掣單舉發，前述車號汽車有已領有號牌而未懸掛之違規行為
    ，受處分人於應到案日期前向原處分機關提出申訴，經原處分機關函請原舉發單
    位調查結果，仍認受處分人有違反道路交通管理處罰條例第十二條第一項第七款
    規定之違規行為，於同年五月二十九日依最低額裁處受處分人罰鍰三千六百元，
    並依同條例第十二條第二項規定吊銷牌照。
三、受處分人黃麗華聲明異議意旨固不否認其所有前述車號自用小客車有於右揭時地
    經警攔停當場舉發之事實，然辯稱：伊所有前述車號汽車之牌照，前經兩次遭竊
    ，因多次被硬拆，致懸掛車牌之螺絲壞了，以致固定不牢，屢次掉下，所以前車
    牌以鐵絲綁在保險桿上，後車牌放在行李箱內，當天因友人皮光輝先生之母身體
    不適，借用前述車號汽車送醫，來不及告知途中即被警攔下開單，伊不是故意毀
    損車牌等語。經查，受處分人所有前述車號汽車確有汽車已領有號牌未懸掛之事
    實，有卷附該車未懸掛前述車號號牌及前述車號號牌置於後行李箱內之彩色照片
    六張附卷可稽，並為受處分人所不爭執，自堪認受處分人確有前述車號汽車已領
    有號牌而未懸掛之違規行為。雖受處分人以前情置辯，惟按汽車號牌每車兩面，
    應正面懸掛於車輛前後端之明顯適當位置，道路交通安全規則第十一條第一項第
    一款定有明文，本件受處分人所有前述車號汽車既然領有號牌兩面，即應依規定
    將之懸掛於車輛前後端之明顯適當位置，就此道路交通安全有關規定，自不能諉
    稱不知，縱其所辯屬實，亦應將該車懸掛號牌之螺絲修復，並將其領得之前述車
    號號牌妥善懸掛於其汽車前後端之明顯適當位置，再任該車行駛於道路上，若有
    需將友人之母送醫之緊急情況，以目前台北市計程汽車數量之多，且現時電話普
    及可隨時招請救護車協助之情況下，亦無非使用前述未懸掛號牌汽車不可之必要
    ，豈能因友人急需用車，即任令該未懸掛號牌之汽車行駛於道路上，是其所辯，
    均不足採。從而，本件事證明確，受處分人所有汽車確有已領得前述車號之號牌
    而未懸掛之違規行為。
四、綜前所述，受處分人所有前述車號汽車既有右揭已領有號牌而未懸掛之違規行為
    ，原處分機關依前揭道路交通管理處罰條例第十二條第一項第七款、第二項及違
    反道路交通管理事件統一裁罰基準表之規定，依最低額裁處受處分人罰鍰三千六
    百元，並吊銷牌照，核無違誤，本件受處分人之異議為無理由，自應將其異議駁
    回。
據上論斷，應依道路交通案件處理辦法第十九條，裁定如主文。
中      華      民      國    九十二    年      六      月    二十三    日
                                      臺灣臺北地方法院交通法庭
                                          法  官  劉  台  安
右正本證明與原本無異
如不服本裁定應於送達後五日內向本院提出抗告狀
                                          書記官  張  汝  琪
中      華      民      國    九十二    年      六      月    二十四    日


司法院資訊處製作；財團法人民間司法改革基金會備份。
